【裁判字號】    98,交聲,963
【裁判日期】    980825
【裁判案由】    違反道路交通管理處罰條例聲明異議
【裁判全文】
臺灣士林地方法院交通事件裁定         98年度交聲字第963號
原處分機關  臺北市交通事件裁決所
異  議  人
即受處分人  甲○○
上列異議人即受處分人因違反道路交通管理處罰條例案件，對於
臺北市交通事件裁決所民國98年8 月10日所為之處分（原處分案
號：北市裁罰字第裁22-A01YMR439號），聲明異議，本院裁定如
下：
    主  文
異議駁回。
    理  由
一、按「汽車駕駛人，臨時停車有下列情形之一者，處新臺幣（
    下同）300 元以600 元以下罰鍰：一.... 二 在交岔路口、
    公共汽車招呼站10公尺內或消防車出、入口5 公尺內臨時停
    車。.... 」 ，道路交通管理處罰條例第55條第2 款定有明
    文。
二、原處分意旨略以：異議人即受處分人（下稱異議人）甲○○
    於民國98年7 月8 日19時1 分許，駕駛車牌號碼3783-DV 號
    自用一般小客車，經警當場舉發在臺北市○○路前之公共汽
    車招呼站10公尺內臨時停車之違規，爰依道路交通管理處罰
    條例第55條第2 款之規定，裁處異議人罰鍰600 元。
三、聲明異議意旨略以：伊於案發當時因有急事須撥打電話，始
    將車暫停在遭舉發地點，雖伊車輛一部分停在公車停靠區內
    ，且車尾距最近站牌約6 公尺，惟並不影響公車進出及其他
    車輛通行，詎員警未加勸導即開單舉發，實難甘服云云。
四、本院查：
(一)、異議人甲○○於98年7 月8 日19時1 分許，駕駛車牌號碼37
    83-DV 號自用一般小客車，在臺北市○○路之公共汽車招呼
    站10公尺內路邊臨時停車，經警當場舉發之事實，為異議人
    所是認，並有臺北市政府警察局舉發違反道路交通管理事件
    通知單影本1 紙在卷可稽（附於本院卷第6 頁），是異議人
    確有駕駛汽車，於前揭時間，在公共汽車招呼站10公尺內之
    禁止臨時停車處所停車之交通違規事實，應甚明確，堪以認
    定。
(二)、異議人雖以前揭情詞置辯，然查，公車招呼站10公尺內禁止
    臨時停車，此乃道路交通安全規則第110 條第1 項第2 款所
    明定，旨在確保公共汽車招呼站之暢通，以維護乘客上下車
    之安全，異議人為持有合法駕駛執照之人，對該規定自應知
    之甚詳，並應加以遵守，縱令其所稱因急事須撥打手機乙情
    屬實，然該等圖一時之便佔用公共汽車停靠站之作法，非僅
    對公共汽車出入公車招呼站造成影響，亦可能對公共汽車乘
    客之上下安全造成危害，顯非允洽，是其所辯並不足採。至
    交通違規行為究係應予舉發裁罰或以勸導代之，乃交通主管
    機關之裁量權，除有違法，否則即非法院所能干涉，本件異
    議人車輛之違規事實明確，經舉發後，由原處分機關依法裁
    罰，尚無違法可言，異議人執此為辯，主張免罰，自非正當
    ，委不足採。
五、綜上，原處分機關據以援引首揭規定，裁處異議人罰鍰600
    元，並無不當。本件異議為無理由，應予駁回。
據上論斷，應依道路交通案件處理辦法第19條，裁定如主文。
中    華    民    國    98    年     8    月    25    日
                  交通法庭法  官   吳祚丞
以上正本證明與原本無異。
如不服本裁定應於收受正本後5日，向本院提出抗告書狀。
                          書記官   陳紀元
中    華    民    國    98    年    8     月    25    日


司法院資訊處製作；財團法人民間司法改革基金會備份。
